臺灣桃園地方法院刑事判決　　　　　　　 94年度訴字第944號
公　訴　人　臺灣桃園地方法院檢察署檢察官
被　　　告　甲○○　男　27歲.
上列被告因違反護照條例等案件，經檢察官提起公訴（94年度偵
字第4309號），由本院合議庭裁定由受命法官獨任進行簡式審判
程序後，經檢察官聲請依協商程序判決，本院判決如下：
    主  文
甲○○共同偽造公印文，累犯，處有期徒刑六月，如易科罰金，
以三百元折算一日。扣案之變造李昆舫國民身分證上偽造之「台
灣省桃園縣政府06」公印文（鋼印）一枚及所貼鄭昭民照片一張
、收據號碼NO0000000 號李昆舫名義之中華民國普通護照申請書
上所貼鄭昭民照片一張，均沒收。
    事實及理由
一、犯罪事實：甲○○前於民國87年間因違反麻醉藥品管理條例
    等案件，經本院以87年度易字第101 號判決判處應執行有期
    徒刑一年一月（違反麻醉藥品管理條例部分處有期徒刑10月
    、竊盜罪部分處有期徒刑4 月），於87年12月11日因縮短刑
    期執行完畢；又於88年間因違反懲治盜匪條例案件，經本院
    以88年度訴字第843 號判決判處有期徒刑8 年，嗣經上訴，
    由臺灣高等法院以88年度上訴字第4480號判決將原判決撤銷
    ，改判有期徒刑8 年，再上訴最高法院，由最高法院以89年
    度台上字第5267號判決將原判決撤銷，發回原審法院，由臺
    灣高等法院於90年4 月4 日，以89年度上更(一)字第957 號判
    決將原判撤銷，改判有期徒刑8 年，再經上訴後，由最高法
    院以90年度台上字第3761號判決再將原判決撤銷，發回原審
    法院，由臺灣高等法院於90年10月3 日，以90年度上更(二)字
    第627 號判決將原判決撤銷，改判有期徒刑2 年9 月，並於
    90年11月25日確定，於91年2 月8 日執行完畢。詎仍不知悔
    改，因其友人鄭昭民（業經本院另案判決確定）通緝在案，
    為協助其逃避警方查緝及順利出入國境，遂基於偽造公印文
    、行使變造他人身分證而冒名申請護照之犯意聯絡，於92年
    8 月14日晚上10時，由甲○○在國道一號高速公路大園交流
    道附近，取得李昆舫（業經本院另案判決確定）同意交付之
    退伍令及於92年8 月14日向桃園縣大園鄉戶政事務所申請補
    發之國民身分證1 張，以供鄭昭民冒名申請護照之用，代價
    則由鄭昭民與李昆舫約定每冒用護照成功入出境1 次，給付
    新臺幣（下同）10,000元。鄭昭民取得李昆舫之身分證後，
    於同年8 月下旬，在其位於桃園縣中壢市○○○路一六七號
    七樓租住處，將李昆舫身分證連同其本人照片1 張，提供予
    與之具公印文、行使變造他人身分證犯意聯絡之不詳姓名年
    籍綽號「小潔」成年女性友人，在桃園縣中壢市某處以換貼
    鄭昭民照片方式變造李昆舫身分證（姓名李昆舫，身分證統
    一編號：Ｚ000000000號，（桃縣）九十二年八月
    十四日補發），並偽造「台灣省桃園縣政府06」公印文一枚
    （鋼印）於上開變造身分證上。後即由鄭昭民於92 年8月26
    日偕同甲○○，持變造後之李昆舫國民身分證及李昆舫退伍
    令至桃園縣中壢市○○○路二段三一二巷一號五樓之一「憶
    之旅旅行社」，由甲○○在收據號碼NO0000000 號中華年國
    普通護照申請書（正面）填寫李昆舫戶籍地等基本資料後，
    及於姓名欄內填寫「李昆舫」署名，並由鄭昭民在上開護照
    申請書（背面）簽名欄填寫「李昆舫」署名，交予「憶之旅
    旅行社」某不知情之人員而行使變造後之李昆舫國民身分證
    ，利用不知情之該旅行社人員，於92年8 月27日持向外交部
    領事事務局提出行使以申辦李昆舫名義之護照，足生損害於
    該局護照核發之正確性。嗣經外交部領事事務局察覺有異始
    未得逞，並經警於92年9 月1 日當場在「憶之旅旅行社」查
    獲受鄭昭民委託領取「李昆舫」護照而不知情之陳慶和（業
    經檢察官為不起訴處分確定），並扣得李昆舫退伍令1 紙及
    經變造之身分證1 枚，始循線查悉上情。案經臺灣桃園地方
    法院檢察署自動檢舉偵查起訴。
二、證據：
    (一)被告甲○○於檢察官偵訊及本院審理中之自白。
    (二)證人鄭昭民於檢察官偵訊、陳慶和於檢察官偵訊及航空警
      察局警詢之證述，與證人李昆舫、黃春榮於航空警察局警
      詢之證述。
    (三)扣案之變造「李昆舫」國民身分證及李昆舫名義之中華民
      國普通護照申請書、李昆舫之退伍令及李昆舫國民身份證
      申請書。
三、本案犯罪事實，業據被告於本院行準備程序中為有罪之陳述
    ，由本院合議庭裁定由受命法官獨任進行簡式審判程序，後
    經檢察官聲請協商程序，經檢察官與被告於審判外達成協商
    合意，且被告已認罪，其合意內容為：被告願受科刑範圍為
    有期徒刑6 月。經查，上開協商合意並無刑事訴訟法第455
    條之4 第1 項所列情形之一，且經檢察官聲請依協商程序判
    決，本院爰不經言詞辯論，於協商合意範圍內為協商判決。
四、應適用之法條：刑事訴訟法第273 條之1 、第455 條之4 第
    2 項、第455 條之8 ，護照條例第23條第2 項、第1 項，刑
    法第11條前段、第28條、第218 條第1 項、第55條、第47條
    、第41條第1 項前段、第219 條、第38條第1 項第2 款，罰
    金罰鍰提高標準條例第2 條。
五、協商判決除有刑事訴訟法第455 條之4 第1 項第1 款於本訊
    問程序終結前，被告撤銷協商合意或檢察官撤回協商聲請者
    ；第2 款被告協商之意思非出於自由意志者；第4 款被告所
    犯之罪非第455 條之2 第1 項所定得以協商判決者；第6 款
    被告有其他較重之裁判上一罪之犯罪事實者；第7 款法院認
    應諭知免刑或免訴、不受理者情形之一，及違反同條第2 項
    「法院應於協商合意範圍內為判決；法院為協商判決所科之
    刑，以宣告緩刑或二年以下有期徒刑、拘役或罰金為限」之
    規定者外，不得上訴。
六、如有前項得上訴之情形者，得自收受判決送達之日起10日內
    ，向本院提出上訴書狀，上訴於第二審法院。
中　  華  　民  　國　　94　　年　　7     月　  11    日
                        刑事第九庭  法  官 林春鈴
以上正本證明與原本無異。
                                    書記官 江世亨
中　  華  　民  　國　　94　　年　　7     月　  11    日
附錄本案論罪科刑法條全文
護照條例第23條
偽造、變造國民身分證以供申請護照，足以生損害於公眾或他人
者，處五年以下有期徒刑、拘役或併科新臺幣五十萬元以下之罰
金。
行使前項文書者，亦同。
將國民身分證交付他人或謊報遺失，以供冒名申請護照者，處五
年以下有期徒刑、拘役或科或併科新臺幣十萬元以下之罰金。
前項冒用名義者，亦同。
受託申請護照，明知第一項至第四項事實或偽造、變造或冒用之
照片，仍代申請者，處五年以下有期徒刑、拘役或科或併科新臺
幣十萬元以下之罰金。
刑法第218條
偽造公印或公印文者，處五年以下有期徒刑。
盜用公印或公印文足以生損害於公眾或他人者，亦同。
